臺灣新北地方法院三重簡易庭小額民事判決
111年度重小字第3088號
原      告  衛生福利部樂生療養院

法定代理人  施玲娜  
訴訟代理人  楊馥美  
被      告  黃成德即新北市私立尚樂老人長期照顧中心(養護
            型)       


訴訟代理人  黃家薇  

上列當事人間請求給付醫療費事件，本院於民國111年11月10日
言詞辯論終結，判決如下：
　　主　    文
一、被告應給付原告新臺幣（下同）64,228元。
二、訴訟費用1,000元由被告負擔。
三、本判決得假執行。
    事實及理由要領
一、原告主張：被告所屬照護中心住民即訴外人楊謝月雲，因自
    發性骨折，醫院於取得家屬同意後進行開刀，並自民國110
    年11月11日起至同年12月28日止住院接受治療，惟上開住院
    期間之費用64,228元（下稱系爭費用），迭經催討，未獲置
    理，爰依兩造間於110年9月24日簽立之衛生福利部樂生療養
    院醫療服務契約書（下稱系爭契約書）之約定提起本件訴訟
    等語，並聲明：如主文第1項所示。   
二、被告則以：這筆系爭費用醫院跟家屬有爭議，所以被告無法
    給付予原告。當初訴外人楊謝月雲準備出院，但在醫院發生
    骨折，醫院直接進行醫療措施，沒有告知家屬需要給付系爭
    費用，當天預計中午出院，醫院下午打來說無法出院，當天
    發現骨折，合理懷疑該骨折為在醫院造成。評斷可出院前，
    約骨折二、三小時前，該長者情形都是良好的，故有此疑慮
    ，家屬有同意，但並沒有簽署相關費用同意書，因為有用一
    些材料費用，均無經過雙方同意，僅有說明要開刀這件事情
    。當初討論系爭費用時，有跟社工、公關聯繫過，他們表示
    會再與公司主管進行討論，後續就沒有與家屬進一步溝通了
    。聲明：請求駁回原告之訴。
三、本院之判斷：
  ㈠按醫療契約，屬勞務性契約，依勞務性契約「報酬後付」之
    原則，醫療費用應在醫療完成時給付（最高法院89年度台上
    字第2663號民事裁判意旨參照）。次按稱委任者，謂當事人
    約定，一方委託他方處理事務，他方允為處理之契約，民法
    第528條定有明文。而醫療契約係受有報酬之勞務契約，其
    性質類似有償之委任關係。又委任乃受任人本於一定之目的
    提供勞務，為委任人處理事務，該契約之標的（內容）重在
    提供勞務而為事務之處理，至於有無完成一定之工作，則非
    所問。因此，於約定有報酬之情形，苟受任人已為事務之處
    理，並於委任關係終止及為明確報告顛末後，不問事務是否
    已發生預期效果或成功，原則上即得請求報酬（最高法院97
    年度台上字第1000號、103年度台上字第2189號民事裁判意
    旨參照）。。
　㈡經查，訴外人楊謝月雲於110年11月11日至同年12月28日止間
    之住院醫療費為64,228元（醫療費用36,028元、照護費用28
    ,200元）等事實，有系爭契約書及醫療費用明細表在卷可參
    ，且為被告到場所不爭執，本院依上開證據調查之結果，堪
    信為真實。次查，依系爭契約書第一、三條約定：「契約期
    間自110年9月24日起迄111年12月31日止。甲方每月12日通
    知乙方上個月住院費用總金額，乙方應於該月20日前完成繳
    費。倘乙方欠費逾90日，甲方得不經催告，逕行終止本契約
    ，並得依法請求乙方給付欠款金額。」等約定（支付命令卷
    第13頁），則原告於上開契約有效期間內並於醫療完成時，
    向原告收取醫療費用，殆無疑義。
　㈢至被告辯稱，訴外人楊謝月雲之家屬，對於訴外人楊謝月雲
    原本準備辦理出院，但不知道出院前在原告醫院發生何種意
    外，導致骨折而必須接受開刀住院，與醫院產生爭議，且原
    告醫院並無說明一些材料費用之支出，所以被告拒絕給付系
    爭費用云云。惟查，上開家屬質疑情形，充其量僅涉及訴外
    人楊謝月雲得否向原告醫院請求損害賠償，尚與被告無涉，
    被告無從執此拒絕給付醫療費用，且原告所屬醫院為健保特
    約醫院，手術內容是否為健保給付項目皆為衛生福利部中央
    健康保險署所明定，健保特約醫院應無可申請健保給付卻刻
    意不申請而令當事人自行全額負擔之理，從而，被告所辯前
    情，尚非可採。　　
四、從而，原告依據系爭契約之法律關係，請求被告給付64,228
    元之醫療費用，為有理由，應予准許。
五、本件事證已臻明確，兩造其餘攻擊防禦方法及所舉證據，核
    與本件判決結論均無影響，爰不一一論述。　　
六、本件係就民事訴訟法第436條之8適用小額訴訟程序所為被告
    敗訴之判決，依同法第436條之20規定，由本院依職權宣告
    假執行。
七、訴訟費用負擔之依據：民事訴訟法第78條、第436條之19第1
    項規定，確定如主文第2項所示金額。
中　　華　　民　　國　　111 　年　　12　　月　　8 　　日
　　　　　　　　　三重簡易庭  法  官  王凱俐
以上為正本係照原本作成。
對於本件判決如有不服，應於收受送達後20日內向本院提出上訴
書狀，上訴於本院合議庭，並按他造當事人之人數附具繕本。當
事人之上訴，非以判決違背法令為理由不得為之，上訴狀應記載
上訴理由，表明下列各款事項：
（一）原判決所違背之法令及其具體內容。
（二）依訴訟資料可認為原判決有違背法令之具體事實。
如未於上訴後20日內補提合法上訴理由書，法院得逕以裁定駁回
上訴。
中　　華　　民　　國　　111 　年　　12　　月　　8 　　日
　　　　　　　　　　　　　　　書記官　李采錡